宣　　示　　判　　決　　筆　　錄
                                     111年度花小字第25號
原      告  黎敏如  
被      告  陳詠辰  
上列當事人間給付修繕費事件，於民國111年5月10日言詞辯論終
結，同年月27日在臺灣花蓮地方法院花蓮簡易庭第四法庭公開宣
示判決，出席職員如下︰
                                      法  官  沈培錚
                                      書記官  黃慧中
                                      通  譯  陳韋銘
朗讀案由。
兩造均未到。
法官朗讀主文宣示判決，並諭知將判決主文、所裁判之訴訟標的
及其理由要領，記載於下：
主    文：
被告應給付原告新臺幣（下同）4,900元及自民國110年11月17日
起至清償日止，按週年利率百分之五計算之利息。
原告其餘之訴駁回。
訴訟費用1,000元，由被告負擔。
訴訟標的：承攬契約之瑕疵修補請求權。
理由要領：
壹、程序部分：
    按債務人對於支付命令於法定期間合法提出異議者，支付命
    令於異議範圍內失其效力，以債權人支付命令之聲請，視為
    起訴，民事訴訟法第519條第1項定有明文。查原告原係向本
    院聲請核發支付命令，惟被告於法定期間內提出異議，依同
    條之規定，應以原支付命令之聲請視為起訴，合先敘明。
貳、實體部分：
一、原告方面：
　㈠雙方前於民國109年3月6日簽訂室內工程承攬合約書，後因未
    經驗收、工程瑕疵及尾款給付問題，經本院以109年度花小
    字第512號判決：「…黎敏如應給付陳詠辰新臺幣(下同)64,9
    60元，及自109年5月2日起至清償日止，按年息百分之5計算
    之利息。…黎敏如應於陳詠辰依附件『室內工程改善明細第一
    、二、三點』所載完成工程瑕疵修補後，給付原告22,040元
    。…」，然被告透過強制執行程序取得前揭金額後，仍未按
    室內工程改善明細第4項於雙方約定施工日施工(不超過15天
    )履行合約進行修繕。
　㈡系爭室內工程改善明細約定「1.玄關造型飾板層板有1孔洞(
    約3mm)，盡全力修補美容；2.浴室推拉門五金更換為原屋主
    提供之型號（由乙方支付材料4,900元），並還原所有相關
    隔間牆樣式（不含油漆）；3.主臥門及浴室門縫加裝門縫條
    ；4.本明細經確認後，乙方則於雙方約定日施工（不超過15
    日），並需照約定之內容施工；5.剩餘尾款87,200元，在本
    次施工驗收後付清，各不得異議。」，原告請被告依承攬合
    約書第5條(安裝完成後，雙方會同進行驗收，並於乙方提出
    之請款單上簽章，若7日內甲方未驗收，視同驗收完成…)、
    第8條（如因運輸、施工發生之損傷，乙方須無條件換新，
    甲方得保留部分尾款，但不得超過總貨款10%，待新貨補齊
    換新再付清尾款）進行未施作項目及修繕保固：「1.玄關造
    型飾板破損；2.次衛浴門回覆式絞鍊非甲方提供之產品；3.
    主臥室門縫透光；4.浴室門縫隙過大遭乙方換修拆卸帶走」
    ，惟被告未依約履行裝修及修繕合約，原告迫於無奈自行雇
    工購料進行後續工程。
　㈢爰請求承攬契約之瑕疵修復請求即自行雇工修繕之費用，並
    聲明：被告應給付原告79,552元（含整修費用75,100元、五
    金鉸練4,452元），並自110年10月2日起至清償日止，按年
    息百分之5計算之利息，並賠償本件執行費用。　
二、被告則以：
　㈠伊於110年10月7日透過本院強制執行程序收到最後一筆款項
    ，本欲開始修復瑕疵，然又收到原告本件起訴狀。系爭瑕疵
    只有幾千元，伊按照合約跟原告請款9成，待瑕疵修復好再
    請原告給付剩下之1成。　　
　㈡又原告提出之估價單，與本院109年度花小字第512號判決要
    完成的內容並不一致，例如原告主張門縫過大要更換門板兩
    扇，但只要用毛條刷就可以堵住。估價單中之「橫拉式門2
    扇」亦非前案判決所指玄關小孔、浴室拉門五金、主臥室及
    浴室加裝門縫條修復之部分。
　㈢並聲明：駁回原告之訴。　
三、本院之判斷：　　　
　㈠按工作有瑕疵者，定作人得定相當期限，請求承攬人修補之
    ；承攬人不於前項期限內修補者，定作人得自行修補，並得
    向承攬人請求償還修補必要之費用，民法第493條第1項、第
    2項分別定有明文。此項定作人之自行修補權及修補費用償
    還請求權，必以承攬之工作有瑕疵，經定作人定相當期限請
    求承攬人修補，承攬人不於該期限內修補者始足當之。乃因
    承攬人具有專業知識，修繕能力較強，且較定作人接近生產
    程序，更易於判斷瑕疵可否修補，故由原承攬人先行修補瑕
    疵較能實現以最低成本獲取最大收益之經濟目的（最高法院
    107年度台上字第2355號判決意旨參照）。
　㈡經查，兩造對於本件「瑕疵」係指109年12月23日本院109年
    度花小字第512號判決主文第二項所稱附件「室內工程改善
    明細第一、二、三點」所載內容，兩造並不爭執。依上開前
    案判決所認事實，系爭合約之工程總價為220,400元，上開
    原告主張之瑕疵所涉及之工項費用為34,400元，且被告業已
    施作完成，僅留有瑕疵而可以下列方式修補：(1)孔洞3MM之
    瑕疵，以修補美容得以為瑕疵修補，(2)被告願支付原告材
    料4,900元更換並還原，(3)加裝門縫條即得進行瑕疵修補。
    然查，原告雖於上開前案判決前之109年4月14日以存證信函
    催告被告履行工程瑕疵之修補，惟當時兩造就如何修補之方
    式存在歧見，故被告未於上開存證信函所定之期間內進行瑕
    疵修補，非無正當事由。嗣兩造就如何修補瑕疵之爭議，經
    前案109年度花小字第512號判決諭知其修補方式後，本待原
    告配合受領被告依前案判決所述之修補行為，但原告並未同
    意配合依上述方式修補，並且未曾再重新為任何催告之前提
    下，即自行另行雇工採行不同方式從事瑕疵修補，於法自有
    未合。且原告未按前案判決所述方式即自行雇工修復，造成
    超出被告所應承擔修補瑕疵所生費用甚多，不合比例原則，
    確與誠實信用原則有違，故被告除應依前案判決所述就五金
    料件不符契約約定部分退還原告4,900元外，其餘因原告另
    找師傅拆門、粉刷致增加費用部分，原告應無上揭民法第49
    3條第2項之請求權。
　㈢又就上項被告應退還原告4,900元，因兩造未約定履行期，其
    法定遲延利息之起算日，應自本件支付命令送達被告即視為
    催告之翌日起算，始屬合法。再者，執行費用依法本應於強
    制執行時由債務人承擔，惟本件尚未有強制執行之聲請，自
    無諭知執行費用由被告負擔之必要。
　㈣從而，原告依承攬契約之瑕疵修復請求權法律關係，請求被
    告給付4,900元，並自110年11月17日起至清償日止，按年息
    百分之5計算之利息，為有理由，應予准許；逾此範圍部分
    ，則屬無據，應予駁回。
四、本件事證已臻明確，兩造其餘攻擊防禦方法與舉證，均無礙
    勝負判斷，爰不一一論列。
五、本件為小額訴訟事件，原告勝訴應依職權宣告得為假執行。
六、據上論結，原告之訴為一部有理由、一部無理由，依民事訴
    訟法第79條，以原告勝訴部分之訴訟標的金額所應徵之裁判
    費為1,000元，與其視為起訴之全部訴訟標的金額所應徵裁
    判費金額相同，而本件訴訟費用僅裁判費而已，故依職權確
    定訴訟費用額，並判決命應由被告全部負擔。　　　　
中　　華　　民　　國　　111 　年　　5 　　月　　27　　日
                  臺灣花蓮地方法院花蓮簡易庭
　　                          書記官  黃慧中
                              法  官　沈培錚
上列筆錄正本係照原本作成。
本筆錄正本之送達，與判決正本之送達，有同一效力。
如不服本判決，應於判決（宣示判決筆錄）送達後20日內向本院
提出上訴狀及上訴理由（須按他造當事人之人數附繕本），並按
「上訴利益額」「百分之1.5」繳納上訴裁判費。
如於本判決宣示後送達前提起上訴者，應於判決送達後20日內補
提上訴理由書。
對於小額程序第一審判決之上訴，非以其違背法令為理由，不得
為之。且上訴狀內應記載上訴理由，表明原判決所違背之法令及
其具體內容或依訴訟資料可認為原判決有違背法令之具體事實。
中　　華　　民　　國　　111 　年　　5 　　月　　27　　日
                              書記官　黃慧中